【裁判字號】    93,上訴,2866
【裁判日期】    951114
【裁判案由】    水土保持法等
【裁判全文】
臺灣高等法院刑事判決                93年度上訴字第2866號
上  訴  人
即  被  告  乙○○
選任辯護人  紀亙彥律師
上  訴  人
即  被  告  甲○○
            癸○○
上二人共同
選任辯護人  許智勝律師
上  訴  人
即  被  告  庚○○
選任辯護人  劉敏卿律師
上  訴  人
即  被  告  丙○○
選任辯護人  吳明益律師（兼送達代收人）
上列上訴人等因水土保持法等案件，不服臺灣桃園地方法院87年
度訴字第818號，中華民國93年4月30日第一審判決（起訴案號：
臺灣桃園地方法院檢察署86年度偵字第14349、15963、16 298號
，87年度偵字第4475、5539號，暨移送併辦：臺灣桃園地方法院
檢察署87年度偵字第6541、11650號），提起上訴，本院判決如
下：
    主  文
原判決關於乙○○、甲○○、癸○○、庚○○、丙○○部分均撤
銷。
乙○○共同連續在公有及私人山坡地內未經同意擅自從事堆積土
石、處理廢棄物之經營，致生水土流失，處有期徒刑壹年。
甲○○、癸○○共同在公有及私人山坡地內未經同意擅自從事堆
積土石、處理廢棄物之經營，致生水土流失，均累犯，各處有期
徒刑壹年。
庚○○共同在公有及私人山坡地內未經同意擅自從事堆積土石、
處理廢棄物之經營，致生水土流失，累犯，處有期徒刑拾月。
丙○○共同在公有及私人山坡地內未經同意擅自從事堆積土石、
處理廢棄物之經營，致生水土流失，處有期徒刑拾月。
    事  實
一、甲○○（起訴書誤載為「王新臺」）有妨害兵役治罪條例、
    過失傷害案件等前科，於民國八十四年間因賭博案件，經臺
    灣士林地方法院判處有期徒刑六月，併科罰金二萬元確定，
    於八十四年五月二十四日執行完畢；癸○○於八十三年間因
    妨害公務案件，經臺灣臺北地方法院判處有期徒刑二月確定
    ，於八十三年十一月二十一日執行完畢；庚○○有毀損、傷
    害案件前科，於八十四年間因違反麻醉藥品管理條例案件，
    經臺灣桃園地方法院判處有期徒刑三月確定，於八十四年十
    一月十五日執行完畢。詎三人均不知悔改。
二、緣桃園縣龜山鄉○○○段土地，已經行政院於六十八年十一
    月二十一日以臺六八經字第一一七０一號函核定及臺灣省政
    府於六十九年二月六日以府農山字第一二０一六六號公告為
    山坡地保育利用條例第三條之「山坡地」；行政院亦於八十
    五年一月十三日以臺八五農０一三三五號核定為水土保持法
    第三條之「山坡地」，臺灣省政府亦於八十五年三月六日以
    府農水字第一二三一四號公告有案。其墾殖、占用、開發、
    經營、使用均應先擬具水土保持計畫，送請各該目的事業主
    管機關核定，並監督實施，方可行之。而桃園縣龜山鄉○○○段樟腦寮小段一○、一二、四九、四九之一、五三、五三
    之一、二二八、二二八之一地號土地所有人為高軟，同地段
    一、一之一、六七、五四、五○之一、二三二、二三三、二
    三三之一地號土地所有人則為臺灣民俗村股份有限公司所有
    （以下稱臺灣民俗村公司）。周祖群未經高軟、己○○二人
    委託或授權，擅於八十六年一月二十一日書立委託書將前開
    高軟所有地號及高軟、己○○擁有股份之臺灣民俗村公司所
    有之上開地號土地交予不知情之乙○○、王俊鑫二人管理。
    乙○○明知前開其所管理之土地及相毗鄰之同段一九九之一
    、一九九之五、二○○之一、二○一地號之國有土地（管理
    者為財政部國有財產局），暨同段二○二地號（呂蘇金絨、
    呂健璋、許文慶、黃英峰分別共有）、二○三地號（李榜、
    李添讓、李煥彩分別共同）為私人所有土地等，均為經公告
    列管之山坡地，其墾殖、占用、開發、經營、使用均應先擬
    具水土保持計畫，送請各該目的事業主管機關核定，並監督
    實施，方可行之，且於八十六年二月間向桃園縣政府就同地
    段之一九九、一九九之一、一九九之二、二○○、二○○之
    一、二○○之二、四、四之一、九、二○一地號土地申請造
    林，桃園縣政府亦於八十六年三月十日以八六府農林字第○
    三九○二四號函覆乙○○准予造林申請。
三、詎乙○○未先擬具水土保持計畫，以造林為幌，竟於八十六
    年七月間某日，擅自與同樣亦未擬具水土保持計畫，欲在桃
    園縣龜山鄉○○○段山坡地從事廢棄土、石堆積及處理廢棄
    物之甲○○、癸○○及「張三郎」之成年男子達成協議；乙○○與甲○○、癸○○、「張三郎」等人基於犯意聯絡，乙○○並基於概括之犯意，由甲○○等人支付新臺幣（下同）
    四十萬元之代價予乙○○，甲○○等三人則可在前述乙○○
    受託管理而有對外通道之龜山鄉○○○段樟腦寮小段一○、
    一二、一之一地號土地，連同相毗鄰之同段一九九之一、一
    九九之五、二○○之一、二○一地號之國有土地、暨同段二
    ○二、二○三地號其他私人所有土地從事廢棄土、石堆積及
    處理廢棄物之事。甲○○等人乃先後於八十六年七月二十六
    日、八月二日匯入三十萬元及十萬元至乙○○指定之朱林月
    玫帳戶後，旋自八十六年九月初起即在前揭乙○○交付同意
    使用之一○、一二、一之一地號土地與相毗鄰之同段一九九
    之一、一九九之五、二○○之一、二○一地號國有土地、暨
    同段二○二、二○三地號其他私人所有土地上從事廢棄土、
    石堆積及處理廢棄物之事，透過無線電對講機聯絡載運廢棄
    土、石、廢棄物之不詳大貨車司機至現場傾倒堆積，並依車
    輛噸數大小向傾倒之司機收取每一輛車八百元至一千元不等
    之費用牟利。惟因甲○○等未於周邊設置擋土牆及坡面保護
    措施，堆置之廢棄物面積甚廣，數量亦大，且任令廢棄土、
    石、垃圾裸露，嚴重破壞水土保持功能及水源涵養，每遇大
    雨，雨水挾雜土石、垃圾往山谷滑落，造成水土流失，隨時
    有坍塌之虞。癸○○並於八十六年十月三十日起，僱用知情
    之丁○○（所犯共同在公有及私人山坡地內未經同意擅自從
    事堆積土石、處理廢棄物之經營，致生水土流失罪，經原審
    判處有期徒刑十月，緩刑四年，迨上訴本院後復行撤回上訴
    確定在案）在現場指揮載運廢棄土、石、垃圾進場之大貨車
    傾倒及指揮挖土機司機操作挖土機推、整現場傾倒之廢棄土
    、石、垃圾等事宜。嗣因現場遭桃園縣政府農業局到場取締
    裁處罰鍰，乙○○因不甘癸○○等人收費牟利，自己卻遭受
    罰鍰，乃向癸○○等人表示要終止協議，癸○○等人均未置
    理，繼續讓車輛進場傾倒廢棄土、石、垃圾收費牟利。同年
    十月三十一日下午四時許，癸○○、甲○○經周祖群通知在
    桃園縣龜山鄉樂善村樟腦寮七鄰三之一號工寮等候乙○○到
    場協商時，乙○○則帶同臺北市政府警察局中山分局警員到
    場查緝，而將癸○○、甲○○、現場指揮之丁○○及不知情
    之司機胡志高、吳金勇、吳金龍、潘添祥、許明哲及無關之
    楊景川、王建榮等人（以上胡志高等人均經原審判決無罪確
    定）均帶回中山警察分局調查。
四、數日後之八十六年十一月下旬某日（十一月二十三日以後）
    起，乙○○承前之概括犯意，又與張正和（未經起訴）基於
    犯意聯絡，共同在甲○○、癸○○等人前揭所從事廢棄土、
    石、垃圾堆積、處理之土地，供不特定人駕車載運廢棄土、
    石、垃圾前來傾倒而收費圖利。乙○○、張正和二人並各自
    僱用與其等具同一犯意聯絡之丙○○、庚○○二人在現場監
    督指揮進場傾倒廢棄土、石、垃圾之大貨車及向傾倒廢棄土
    、石、垃圾之貨車司機收費。庚○○並於八十六年十一月二
    十五日僱用知情之挖土機司機林清勇（所犯在公有及私人山
    坡地內未經同意擅自從事處理廢棄物之經營，致生水土流失
    罪，經原審判處有期徒刑七月，緩刑三年確定在案）在現場
    操作挖土機推整傾倒之廢土、石、垃圾。惟因乙○○等未於
    周邊設置擋土牆及坡面保護措施，而堆置之廢棄物面積甚廣
    ，數量亦大，且任令棄土、石、垃圾裸露，破壞該山坡地原
    有植生及自然生態景觀，並影響水土保持功能及水源涵養，
    每遇大雨，雨水挾雜土石、垃圾往山谷滑落，造成水土流失
    ，隨時有坍塌之虞。於八十六年十一月二十七日上午十時許
    適有不知情之許子上、郭璁澓（原名郭以良。其二人均經原
    審判決無罪確定）、辛○○（原名陳新全，已於九十五年九
    月十三日死亡，另經本院判決不受理在案）等人，經庚○○
    通知分別駕駛ＡＮ－九七七號、ＫＮ－○六一號、ＧＷ－三
    ○○號營業曳引車載送建築廢磚塊至現場舖設道路，林清勇
    在操作挖土機推整現場傾倒之廢土、石、垃圾，為桃園縣政
    府農業局水土保持課山坡地巡查員會同龜山鄉公所、桃園縣
    警察局龜山分局大埔派出所前往查緝而當場查獲。乙○○、
    張正和、丙○○、庚○○仍基於同一犯意繼續在現場從事廢
    棄土、石堆積及處理廢棄物之事，透過無線電對講機聯絡載
    運廢棄土、石、廢棄物之不詳大貨車司機至現場傾倒堆積，
    並依車輛噸數大小向傾倒之司機收取費用牟利，而庚○○則
    另又僱用知情之挖土機司機王新義（所犯在公有及私人山坡
    地內未經同意擅自從事處理廢棄物之經營，致生水土流失罪
    ，經原審判處有期徒刑七月，緩刑三年確定在案）於八十六
    年十二月六日上午五時三十分許在現場操作挖土機推整傾倒
    之廢土、石、垃圾，旋於當日中午十二時許，不知情之許家
    榮、陳文昱經庚○○通知分別駕駛ＭＷ－五六八號、ＳＶ－
    五六一號營業曳引車載送建築廢棄土、磚塊至現場舖設道路
    ，不知情之蔡柏榕（許家榮等人均經原審判決無罪確定在案
    ）駕駛ＡＩ－四五○號營業曳引車空車至現場詢問可否倒土
    ，而王新義在操作挖土機推整現場傾倒之廢土、石、垃圾，
    為桃園縣政府農業局水土保持課山坡地巡查員會同龜山鄉公
    所、桃園縣警察局龜山分局大埔派出所前往查緝而當場查獲
    。乙○○、張正和、丙○○、庚○○仍承前犯意繼續在現場
    從事廢棄土、石堆積及處理廢棄物之事，透過無線電對講機
    聯絡載運廢棄土、石、廢棄物之不詳大貨車司機至現場傾倒
    堆積，並依車輛噸數大小向傾倒之司機收取費用牟利，庚○○則另又僱用知情之挖土機司機張明光（所犯在公有及私人
    山坡地內未經同意擅自從事處理廢棄物之經營，致生水土流
    失罪，經原審判處有期徒刑七月，緩刑三年確定在案），於
    八十七年三月十六日起在現場操作挖土機推整傾倒之廢土、
    石、垃圾，而於同年三月二十六日中午十一時許，顏佳成（
    原名顏智文，經原審判決無罪確定在案）駕駛ＦＧ－四七六
    號營業曳引車空車至現場詢問可否倒土，張明光在操作挖土
    機推整現場傾倒之廢土、石、垃圾，為桃園縣政府農業局水
    土保持課山坡地巡查員會同龜山鄉公所、桃園縣警察局龜山
    分局大埔派出所前往查緝而當場查獲。乙○○、張正和、丙○○、庚○○仍繼續承前犯意在現場從事廢棄土、石堆積及
    處理廢棄物之事，透過無線電對講機聯絡載運廢棄土、石、
    廢棄物之不詳大貨車司機至現場傾倒堆積，並依車輛噸數大
    小向傾倒之司機收取費用牟利，前已被查緝知情之張明光、
    林清勇二人分別於八十七年五月三日、四日又至現場操作挖
    土機推整傾倒之廢土、石、垃圾，而於八十七年五月五月下
    午三時許，張明光、林清勇二人在操作挖土機推整現場傾倒
    之廢土、石、垃圾，為桃園縣政府農業局水土保持課山坡地
    巡查員會同龜山鄉公所、桃園縣警察局龜山分局大埔派出所
    前往查緝而當場查獲，而現場因始終未於周邊設置擋土牆及
    坡面保護措施，堆置之廢棄物面積甚廣，數量亦大，且任令
    棄土、石、垃圾裸露，嚴重破壞水土保持功能及水源涵養，
    每遇大雨，雨水挾雜土石、垃圾往山谷滑落，造成水土流失
    ，隨時有坍塌之虞。
五、案經財政部國有財產局臺灣北區辦事處函送、臺北市政府警
    察局中山分局、桃園縣警察局龜山分局報請臺灣桃園地方法
    院檢察署檢察官偵查起訴及桃園縣警察局龜山分局報請臺灣
    桃園地方法院檢察署檢察官偵查及臺灣桃園地方法院檢察署
    檢察官主動偵查移送併辦。
    理  由
壹、證據能力部分：
  (一)按九十二年一月十四日修正通過之刑事訴訟法施行前，已繫
    屬於各級法院之案件，其以後之訴訟程序，應依修正刑事訴
    訟法終結之。但修正刑事訴訟法施行前已依法定程序進行之
    訴訟程序，其效力不受影響，刑事訴訟法施行法第七條之三
    定有明文。所謂已依法定程序進行之訴訟程序，其效力不受
    影響，依立法之說明，係指為避免程序之勞費，本諸舊程序
    用舊法，新程序始用新法之一般法則，各級法院於修正之刑
    事訴訟法施行前，已依法踐行之訴訟程序（包含相關證據法
    則之適用），其效力不受影響。故而，對於提起上訴之案件
    ，於修正刑事訴訟法施行前，已依當時之法定程序所進行、
    取得之證據資料，其效力不受影響，亦即不因新法之施行而
    喪失其證據適格。是以對於提起上訴之案件，於修正刑事訴
    訟法施行前，原審法院就可得為證據之證據，已依法定程序
    調查者，其效力自不受影響。
  (二)查本件係於八十七年六月二十二日繫屬原審，有臺灣桃園地
    方法院檢察署八十七年六月二十二日戊○茂愛八七偵字第一
    四三四九號函之原審收狀戳可憑（原審卷(一)一頁）。是依上
    開法條但書規定，本件於九十二年九月一日刑事訴訟法施行
    前已依修正前刑事訴訟法進行之訴訟程序，其效力不受影響
    。本件證人周祖群、王俊鑫、盧金生、張正和、林銘輝、王
    正富、劉世明等，及同案被告丁○○、張明光、王新義、林
    清勇等以證人身分於警詢、偵查、原審之供述筆錄，作成於
    修正刑事訴訟法施行之前，係依當時所採職權主義之法定程
    序進行調查而得。揆諸前開立法意旨，其效力均不受影響，
    自均有證據能力（最高法院九十四年台上字第五七四二號、
    九十五年台上字第三四八六號判決參照）。
貳、實體部分：
一、本件原審（八十七年訴字第八一八號）卷宗共計七宗，經原
    審編定為ＡＢＣＤＥＦ卷，惟遺漏一宗未編碼，又原審所編
    定之卷碼前後順序亦有誤。本院爰將原審卷所編卷碼依序更
    正為：卷Ａ改為卷(一)、卷Ｄ改為卷(二)、卷Ｃ改為卷(三)、未編
    碼卷為卷(四)、卷Ｅ改為卷(五)、卷Ｆ改為卷(六)、卷Ｂ改為卷(七)
    。合先敘明。
二、訊據上訴人即被告乙○○、甲○○、癸○○、庚○○、丙○○均矢口否認有何違反水土保持法之犯行；(一)被告乙○○於
    原審及本院辯稱：伊在現場有養狗而且有申請造林並經核准
    ，可以請領樹苗，期間沒有倒土，伊不知道土地已經被倒滿
    廢土、垃圾，伊繼續在山上養狗，然後因伊遭恐嚇，就沒有
    上山；(二)被告甲○○及癸○○於原審及本院辯稱：伊等係因
    被告乙○○提出桃園縣政府核准造林公函，並告知系爭土地
    可以合法回填剩餘土石方以供造林整地，始載運土石方至現
    場並僱請司機整地，並非經營棄土場。伊等與乙○○間並無
    犯意聯絡；(三)被告庚○○於原審及本院辯稱：系爭土地被人
    倒垃圾無法作綠化地，乙○○就找伊去做綠化工作，樹苗是
    伊和丙○○到桃園縣政府去領的，伊有請工人到現場去整路
    ；(四)被告丙○○於原審辯稱：伊因要出版「中國少數民族全
    集」，所以在該處趕稿，是透過朋友認識乙○○，他提供林
    口地方讓伊寫作，他說要造林由伊提供名義給他，伊為了答
    謝而簽委託書。伊是八十六年十一月二十三日入境，本身工
    作與本案無關，不可能認識庚○○。
三、經查：
  (一)桃園縣龜山鄉○○○段土地，已經行政院於六十八年十一月
    二十一日以臺六八經字第一一七０一號函核定及臺灣省政府
    於六十九年二月六日以府農山字第一二０一六六號公告為山
    坡地保育利用條例第三條之「山坡地」；行政院亦於八十五
    年一月十三日以臺八五農０一三三五號核定為水土保持法第
    三條第一項之「山坡地」，臺灣省政府亦於八十五年三月六
    日以府農水字第一二三一四號公告有案等情，有桃園縣政府
    八十八年一月二十一日八八府農保字第○○七五八二號函及
    檢附之臺灣省山坡地範圍地段明細表、八十五年三月六日八
    五府農水字第一二三一四號台灣省政府公告影本各一份在卷
    可稽（原審卷(一)一二九至一三一頁）。是以桃園縣龜山鄉○○○段樟腦寮小段一○、一二、四九、四九之一、五三、五
    三之一、二二八、二二八之一地號土地；相毗鄰之同段一九
    九之一、一九九之五、二○○之一、二○一地號之國有土地
    （管理者為財政部國有財產局），暨同段二○二、二○三地
    號土地等，均為經公告列管之山坡地，已屬無疑。
  (二)按被告乙○○等行為時之水土保持法（即八十三年十月二十
    一日修正公布之水土保持法；下稱修正前水土保持法）第四
    條規定：「公、私有土地之經營或使用，依本法應實施水土
    保持處理與維護者，該土地之經營人、使用人或所有人，為
    本法所稱之水土保持義務人」，同法第十三條第一項規定：
    「第八條第一項第五款之開發、經營或使用行為，其水土保
    持義務人應先擬具水土保持計畫，送請主管機關核定」。上
    開所稱土地之經營人、使用人，雖未明文規定僅限於合法之
    土地之經營人、使用人，然若對該土地並無合法之經營權或
    使用權，就該土地自無實施水土保持處理與維護之義務，亦
    無從擬具水土保持計畫送請主管機關核定。是上開規定所指
    之「水土保持義務人」，除土地所有人外，應僅限於合法之
    土地經營人、使用人而不及於非法經營、使用土地之人（最
    高法院九十三年度台上字第六六四七號判決參照）。是以，
    行為人若不符合土地合法經營人、使用人資格者，即非同法
    第十二條、第三十三條第三項之行為主體，當無涉犯該罪之
    可能。被告乙○○之辯護人雖於本院為被告乙○○辯護稱：
    系爭土地所有權人（高軟、己○○、臺灣民俗村公司等所有
    之土地）是否確有委託周祖群管理，並賦予得由第三人代為
    管理之權，尚屬未明，是以被告乙○○是否為水土保持法所
    規定之水土保持義務人亦有未明等語。是被告乙○○是否為
    上開土地之合法土地經營使用者自有究明之必要。經查：桃
    園縣龜山鄉○○○段樟腦寮小段一○、一二、四九、四九之
    一、五三、五三之一、二二八、二二八之一地號土地屬高軟
    所有；同地段一、一之一、六七、五四、五○之一、二三二
    、二三三、二三三之一地號土地則屬臺灣民俗村公司所有；
    而臺灣民俗村公司之董事為壬○○，股東有高軟、己○○、
    黃國章、陳逢斌、陳必強等情，有土地所有權狀及經濟部商
    業司八十八年一月十五日經商一字第八八二○○九三三號
    函所附之臺灣民俗村公司登記資料等在卷可稽（第一四三四
    九號偵卷三八至五二頁，原審卷(一)一一七頁）。而證人周祖
    群於八十六年一月二十一日以土地管理人之身分書立委託書
    將上開土地交予被告乙○○及王俊鑫管理使用一節，雖據證
    人周祖群、王俊鑫於原審證述在卷（原審卷(一)一四八、一七
    ○頁，原審卷(三)三四背面），並有委託書在卷可憑（第一四
    三四九號偵卷三六號）。惟高軟與己○○並未授權或出具委
    託書將前揭高軟所有地號及高軟、己○○擁有股份之臺灣民
    俗村公司所有之上開地號土地委託周祖群管理使用一節，復
    據證人己○○於本院結證明確（本院卷(二)二○一頁背面、二
    ○二頁）。足徵周祖群上開所證其為土地管理人云云顯非事
    實。惟稽之證人周祖群於原審證述：原先是乙○○自己跑來
    找伊要借土地養流浪狗，伊同意，就將高軟委託伊看管的土
    地，再交給乙○○看管，所以於八十六年一月書立委託書給
    他等語（原審卷(一)一四八頁，原審卷(三)三五頁），顯見證人
    周祖群確有基於高軟等土地管理人之身分同意被告乙○○管
    理使用土地，被告乙○○主觀上亦係認知周祖群係該土地之
    合法管理之人，此由證人周祖群之證詞及其等所簽立之委託
    書等可資證明。是以被告乙○○主觀上基於與周祖群間之委
    託關係，而認知其係該等土地之合法使用人無疑，縱事後查
    明周祖群與被告乙○○間之委託行為乃未經土地所有人之授
    權，惟仍無礙認定被告乙○○於本案行為時屬水土保持法第
    十二條所指之水土保持義務人。
  (三)查桃園縣龜山鄉○○○段山坡地堆積大面積之土石、圾垃廢
    棄物，破壞水土保持結構，土石、垃圾流入鄰近山谷區等情
    ，已經臺北市政府警察局中山分局據報於八十六年十月三十
    一日下午四時許到場查緝及桃園縣政府農業局會同桃園縣龜
    山鄉公所、桃園縣警察局龜山分局大埔派出所先後於(1)八十
    六年十一月二十七日上午十時、(2)八十六年十二月六日上午
    十一時、(3)八十七年三月二十六日上午十一時、(4)八十七年
    五月五日下午三時許前往現場勘查取締，拍攝現場照片三十
    二紙（第一四三四九號偵卷六四至七九頁），並製有桃園縣
    山坡地保育利用管理查報與取締案件會勘紀錄四份及現場照
    片一二二張（(1)八十六年十一月二十七日會勘，有會勘紀錄
    及照片三十七張，附於第一五九六三號偵卷三○、三七至四
    六頁；(2)八十六年十二月六日會勘，有會勘紀錄及照片三十
    七張，附於第一六二九八號偵卷三○、三三至四六頁；(3)八
    十七年三月二十六日會勘，有會勘紀錄及照片二十四張，附
    於第四四七五號偵卷一三、一七至二六頁；(4)八十七年五月
    五日會勘，有會勘紀錄及照片影本二十四張，附於第六五四
    一號偵卷二一、二四至二七頁）在卷可稽。而臺灣桃園地方
    法院檢察署檢察官會同桃園縣政府農業局、財政部國有財產
    局、大埔派出所、桃園市地政事務所測量人員於八十七年六
    月十七日上午十時三十分至現場勘驗：「占用之土地坐落在
    龜山鄉○○○段樟腦寮小段一之一地號（屬臺灣民俗村公司
    所有）；一○、一二地號（以上屬高軟所有）；一九九之一
    、一九九之五、二○○之一、二○一地號（均為國有土地，
    管理者為財政部國有財產局）；二○二地號（屬呂蘇金絨、
    呂健璋、許文慶、黃英峰分別共有）、二○三地號（屬李榜
    、李添讓、李煥彩分別共同）土地上，現場堆積大量土石、
    垃圾，經八十七年六月初連日大雨沖刷，已崩坍沿山谷滑落
    流失，嚴重影響下游安全」等情，亦有臺灣桃園地方法院檢
    察署檢察官勘驗筆錄、八十七年六月十七日桃園縣山坡地保
    育利用管理查報與取締案件會勘紀錄附現場照片一份（原審
    卷(一)七二至七五頁）、桃園縣桃園市地政事務所八十七年七
    月二十四日桃地二字第三九五三號函送之土地複丈成果圖及
    桃園縣龜山鄉○○○段樟腦寮小段一之一、一○、一二、一
    九九之一、一九九之五、二○○之一、二○一、二○二、二
    ○三地號土地登記謄本等件在卷可按（原審卷(一)七六至八○
    、九四、九七、九八、一○八至一一五頁）。而證人即於八
    十六年十一月二十七日、八十七年三月二十六日及同年六月
    十七日前往現場勘驗之桃園縣政府農業局水土保持課山坡地
    鄉○○○段樟腦寮小段一之一、一○、一二、一九九之一、
    一九九之五、二○○之一、二○一、二○二、二○三地號土
    地於上揭時間經檢察官及證人分別勘驗結果，確有因堆積大
    量土石、垃圾，復經八十七年六月初連日大雨沖刷，已崩坍
    沿山谷滑落流失，且已遭嚴重破壞土石結構，遇大雨會造成
    水土流失，嚴重影響下游安全等情況，證明屬實，互核相符
    ，自堪憑採。雖系爭山坡地水土有無流失一節，再經本院於
    九十五年五月九日送請國立中興大學鑑定，其鑑定結果覆稱
    ：「土石及廢棄物任意堆置及推下山谷，已有八、九年之久
    ，雖無任何卷證可證明有『致生水土流失』，但仍有致生水
    土流失之虞」，有該校九十五年八月十七日興研字第○九五
    一六○一七八二號函可參（本院卷(二)一一七至一四三頁）。
    或謂與前揭採證內容有異，惟稽之系爭山坡地，依鑑定資料
    尚未致生系爭山坡地本身水土流失之實害結果；然擅自堆積
    土石者，因土石之覆蓋，該山坡地原有植生及自然生態景觀
    勢遭破壞，其涵養水源之功能將受影響，是以水土保持法所
    稱之「致生水土流失」，依其立法理由以觀，尚包括「行為
    人所堆積之土石流失」在內，已為最高法院九十三年度台上
    字第三三八○號判決所肯認。稽之本案件卷內照片及相關卷
    證資料，該等山坡地本身所堆積之土石，仍有流失之實害情
    況，依上開所述，仍該當修正前水土保持法第三十二條第一
    項及第三十三條第三項「致生水土流失」之要件無礙。
  (四)再八十六年七月間某日，被告乙○○與被告甲○○、癸○○
    、「張三郎」之成年男子達成協議，由被告甲○○等三人支
    付四十萬元之代價予乙○○，被告甲○○等人則可在前述乙○○受託管理而有對外通道之龜山鄉○○○段樟腦寮小段一
    ○、一二、一之一地號土地，連同相毗鄰之同段一九九之一
    、一九九之五、二○○之一、二○一地號國有土地、暨同段
    二○二、二○三地號其他私人所有土地從事廢棄土、石堆積
    及處理廢棄物之事。甲○○等人乃先後於八十六年七月二十
    六日、八月二日匯入三十萬元及十萬元至乙○○指定之朱林
    月玫帳戶後，自八十六年九月初起即在前揭乙○○交付同意
    使用之一○、一二、一之一地號土地與相毗鄰之同段一九九
    之一、一九九之五、二○○之一、二○一地號國有土地、暨
    同段二○二、二○三地號其他私人所有土地上從事廢棄土、
    石堆積及處理廢棄物之事，透過無線電對講機聯絡載運廢棄
    土、石、廢棄物之不詳大貨車司機至現場傾倒堆積，並依車
    輛噸數大小向傾倒之司機收取每一輛車八百元至一千元不等
    之費用牟利。被告癸○○亦自八十六年十月三十日起僱用知
    情之丁○○在現場指揮載運廢棄土、石、垃圾進場之大貨車
    傾倒及指揮挖土機司機操作挖土機推、整現場傾倒之廢棄土
    、石、垃圾各情，已據被告乙○○、甲○○於警詢、偵查（
    第一四三四九號偵卷六至八、二六至二九、一○○至一○一
    頁、一七四頁）；被告癸○○於警詢、偵查、原審（第一四
    三四九號偵卷九、十、一○二、一七二頁；原審卷(一)二一九
    頁背面，原審卷(二)二三二頁背面）；證人即共同被告丁○○
    於警詢（第一四三四九號偵卷一三頁）時供承在卷，並有受
    款人「朱林月玫」之郵政國內匯款執據影本二紙在卷可佐（
    第一四三四九號偵卷一七七、一七八頁）。
  (五)雖(四)部分被告乙○○、甲○○、癸○○有下列辯稱：
  1.被告癸○○、甲○○均辯稱：伊等去接洽這塊地，乙○○拿
    出可以造林之證明書並說該土地要綠化可以倒廢土，所以伊
    等才匯款給他，匯錢之後乙○○一直不讓伊等倒廢土，王俊
    鑫群幫我們協調，在協調當中兩部怪手有進去，其餘車輛都
    沒有進去，伊等只有八十六年十月三十一日有去現場，才準
    備怪手要整地，尚未整地亦未倒廢土就被抓云云。然依據證
    人王俊鑫於原審證稱：因乙○○說要在該處整地，所以有卡
    車運土進來；在場指揮之癸○○、甲○○（綽號大蔽）指揮
    挖土機及卡車進出，因整個地形幾乎被破壞，伊前往制止，
    他二人告知乙○○已收取三十萬元同意他們使用那塊地；癸○○等人在現場作業至被捉為止，作業約二十天左右（原審
    卷(一)一七○頁背面，原審(三)七○頁背面、七一頁）；證人周
    祖群於原審證稱：（是否找甲○○、癸○○及乙○○等人於
    八十六年十月三十一日下午到龜山鄉樟腦寮樂善村七鄰三之
    一號談？）約一個月前癸○○跑來山上找伊，說乙○○收他
    的錢答應讓他倒土，倒了一半，乙○○又不讓他倒，伊就出
    面協調等語（原審卷(三)三六頁）以觀，可徵被告甲○○、癸○○等人於八十六年十月三十一日下午四時許為警查緝前已
    在現場倒廢土作業多日，況被告甲○○、癸○○等人係於八
    十六年七月二十六日、八十六年八月二日分別匯入三十萬元
    、十萬元至朱林月玫帳戶，已如前述。被告甲○○等人於八
    十六年八月二日既已依協議匯足款項予被告乙○○，衡情焉
    會拖延近三月遲至八十六年十月三十一日始未進場作業，顯
    見被告甲○○、癸○○前揭所辯於八十六年十月三十一日才
    準備怪手要整地，尚未整地及倒廢土云云並非真實，不足採
    信。
  2.被告乙○○亦否認上情，先後辯稱：「本件土地是周祖群、
    高軟及己○○有委託伊管理，他們未指示伊如何管理，但伊
    計劃全民造林，伊有向桃園縣政府及桃園縣龜山鄉公所申請
    獲准；後來甲○○、癸○○及一位叫「張三郎」之男子來找
    伊說要整地，伊沒有同意；第二次他們三人持槍說要整地倒
    土，但未說倒垃圾的事，伊沒有說話之餘地；後來「張三郎
    把四十萬元匯到與伊在該處養流浪狗之朱林月玫之帳戶內，
    朱林月玫又領出現金四十萬元還「張三郎」，伊沒有拿任何
    錢，伊發現他們倒垃圾就到大埔派出所報案」；「有提供土
    地給甲○○等人做為廢土棄土場，伊當初是請張三郎整地，
    甲○○是張三郎的朋友，他們整地不照規矩來，伊有報警；
    錢是張三郎匯的，為了取信伊而匯到朱林月玫戶頭內，是為
    了取信該處養流浪狗的人，有做公關，伊沒有拿到半毛錢；
    當初是張三郎和伊接洽，伊我答應他們整地，結果他們倒廢
    土，伊是付給他們錢整地」；「張三郎跟伊接洽要整地造林
    ，他說除了核准整地公文之外，還要打點，所以匯了三十萬
    元給在現場養狗的其中一人，不是匯到伊的戶頭；伊在現場
    有養狗而且有申請造林已經核准，可以請領樹苗，期間沒有
    倒土，伊不知道土地已經被倒滿垃圾，繼續在山上養狗，然
    後伊被恐嚇就沒有上山」云云。然查：
  (1)證人周祖群雖於原審證述：原先是乙○○自己跑來找伊要借
    土地養流浪狗，伊就將高軟委託伊看管的土地，再交給乙○○看管，所以立委託書給他，有告知乙○○不可以濫倒廢土
    、廢棄物、濫墾、濫葬（原審卷(一)一四八頁，原審卷(三)三五
    頁），並證稱有於八十六年一、二月間帶乙○○申請造林計
    劃，但不知申請結果等語（原審卷(一)一四八頁背面）。而桃
    園縣政府於八十六年三月十日函覆被告乙○○准予在桃園縣
    龜山鄉○○○段樟腦寮小段一九九、一九九之一、一九九之
    二、二○○、二○○之一、二○○之二、四、四之一、九、
    二○一地號土地造林申請，桃園縣龜山鄉公所亦於同年十二
    月十九日通知被告乙○○向桃園縣政府石門苗圃洽領樹苗，
    並於八十七年三月底前將上開准予造林申請之龜山鄉○○○
    段樟腦寮小段一九九等地號土地栽植完成各節，固亦有桃園
    縣政府八十六年三月十日八六府農林字第○三九○二四函及
    桃園縣鄉公所八十六年十二月十九日桃龜鄉農字第八六一二
    七六二六號函影本在卷可稽（原審卷(一)一五二、一五五頁）
    。惟依前述，證人周祖群書立委託書委託被告乙○○管理之
    土地係「同段一○、一二、四九、四九之一、五三、五三之
    一、二二八、二二八之一、一、一之一、六七、五四、五○
    之一、二三二、二三三、二三三之一」稽此核准造林及栽植
    樹苗之土地地號與證人周祖群書立委託書委託管理之土地地
    號範圍明顯不符；被告乙○○所辯其在委託管理之土地係計
    劃全民造林，並有申請核准云云尚難遽採。
  (2)稽之證人周祖群於原審證稱：一開始把土地交給乙○○看管
    的二、三個月他有養狗，後來就沒有養（原審卷(三)一八一頁
    ）；況依諸臺北市政府警察局中山分局八十六年十月三十一
    日下午四時許至現場查緝之照片所示：入口處設有柵欄，柵
    欄外有桃園縣政府設置「山坡地保育區內，禁止濫建、濫葬
    、濫挖或濫採土石，違者依法究辦」公告牌示，由入口柵欄
    通路進入內部，現場有挖掘大坑洞、覆蓋黃土，並堆積一般
    廢棄物、建築廢棄物，在柵欄內附近則棄置化學廢料桶等情
    ，有照片二十二紙在卷足佐（第一四三四九號偵卷六四至七
    ○、七二、七四至七六頁）。而前揭柵欄係於八十六年一月
    二十一日證人周祖群書立委託書予被告乙○○後，由被告乙○○設置之情，已據被告乙○○、證人王俊鑫、周祖群於原
    審供明在卷。至於證人王俊鑫雖於原審證稱：第一四三四九
    號偵卷六五及六七頁所堆置之垃圾及化學廢棄物是警察去的
    前一天晚上伊開車回工寮時，發現編號二的鐵門被撞開及偷
    倒垃圾，之前沒有垃圾，伊有報警（原審卷(三)七一頁背面）
    ；第一四三四九號偵卷六五至七六頁，當初看管土地時，現
    場並未堆置那麼多廢棄物，且這不是屬於伊看管的山頭，第
    七十頁的廢棄桶是中山分局去現場抓人的前一天晚上被人棄
    置的，因為伊去巡時看到鐵門被撞壞，趕緊報警，進場之後
    才發現這些廢棄桶子，是被人偷開柵欄進去棄置的，其他的
    情形是事後看照片才知道有那些廢棄物（原審卷(三)一七九、
    一八○、二○二頁），而認前揭查緝現場入口柵欄內附近所
    棄置化學廢料桶係遭人撞開柵欄侵入棄置。然依前述，柵欄
    內之土地係被告乙○○受託管理一節，已如前述。證人王俊
    鑫並證稱：乙○○是在草圖（原審卷(三)七四頁）二、三，二
    處養鬥犬，伊是在三有水源處種果樹；周祖群託管之那三塊
    地，入口處均有鐵門；下半年度乙○○有將編號二處之土地
    又轉給他人整地；現場有挖土機及卡車進出；至於第一四三
    四九號偵卷六十六頁下方照片、六十八頁、六十九頁、七十
    一頁以後照片是裡面，裡面的垃圾何時被倒，伊不清楚；（
    提示第一四三四九號偵卷六五頁至七六頁，當初看管土地時
    ，現場是否已堆置那麼多廢棄物？）其他照片上（六七、七
    ○頁以外）的廢棄物是看照片才知道，因為這不是伊管的山
    頭，平時有鐵柵欄圍起來，伊沒有進去看，不曉得裡面被偷
    倒那麼多垃圾與廢土等語（原審卷(三)六九頁背面、七○、一
    七九、一八○頁）等語。而證人證人周祖群亦證稱：一開始
    把土地交給乙○○看管的二、三個月他有養狗，後來就沒有
    養（原審卷(三)一八一頁），且多次均證述：第一四三四九號
    偵卷六四頁至七六頁照片所示被倒垃圾及毒物廢棄物，不是
    在高軟的土，可能是國有地，照片上的垃圾都是伊把地交給
    乙○○管理後才發現，是因高軟的地被擅自開路讓車通過亂
    倒垃圾被伊發現，伊才找乙○○要回土地（原審卷(三)三五頁
    背面、一七九、二○二、二○三頁）等。證人供述內容亦與
    被告辯稱上情未符。
  (3)再者揆之被告乙○○前揭辯解各節，或稱「因受脅迫而將受
    託管理之土地交予「張三郎」等人整地倒土」，或稱「因造
    林而支付費用請人整地」，或稱係「被偷倒垃圾」，或稱「
    沒有在現場倒土，現場被偷倒垃圾事先並不知情」云云，歷
    次所述情形無一相同，且有重大齟齬。另又供稱：「被告癸○○等人匯進朱林月玫帳戶之款項係用於公關費用」。惟於
    九十年十二月十三日原審係供述「其是支付費用請人至現場
    整地」，依此被告乙○○既支付費用請人整地，惟收取費用
    受託整地之人卻又須另行支付四十萬元之公關費用，實違常
    理。稽之證人王俊鑫、周祖群於原審均證稱：「在場指揮之
    甲○○、癸○○指揮挖土機及卡車進出，因整個地形幾乎被
    破壞，王俊鑫前往制止，他二人告知乙○○已收取三十萬元
    同意他們使用那塊地」；「（是否找甲○○、癸○○及乙○○等人於八十六年十月三十一日下午到龜山鄉樟腦寮樂善村
    七鄰三之一號談？）約一個月前癸○○跑來山上找周祖群，
    說乙○○收他的錢答應讓他倒土，倒了一半，乙○○又不讓
    他倒，周祖群出面協調」等語。綜上足徵被告乙○○前揭辯
    稱其遭脅迫、整地造林或被偷等詞，均屬卸責之詞，不足採
    信。
  (六)又查被告丙○○、庚○○於八十六年十一月下旬某日（二十
    三日以後）起分別受僱於被告乙○○、案外人張正和在前揭
    被告甲○○等人所從事廢棄土、石、垃圾堆積、處理之土地
    監督指揮，被告庚○○並先後於八十六年十一月二十五日、
    同年十二月六日上午五時三十分許、八十七年三月十六日起
    、八十七年五月三、四日僱用挖土機司機林清勇、王新義、
    張明光，在現場操作挖土機推整傾倒之廢土、石、垃圾等情
    ，已據被告乙○○於偵查、被告丙○○於警訊、偵查，被告
    庚○○於警訊、偵查、原審供述甚詳（第一五九六三號偵卷
    六、十、十一、七四、七五頁，第一六二九八號偵卷九頁，
    第六五四一號八頁背面、九頁，原審卷(二)二二四頁，原審卷
    (四)一○○頁）供述甚詳，復據證人林清勇、王新義、張明光
    於警訊、偵查、原審供證各節明確（第一五九六三號偵卷一
    五、五○、五一頁，第六五四一號偵卷一二、一五、一六頁
    ，第一六二九八號偵卷一二、六○頁背面，第四四七五號偵
    卷四、五、二九、三○、三五頁，原審卷(二)二二三頁正背面
    ，原審卷(三)二二三頁背面）。
  (七)雖(六)部分被告乙○○、庚○○、丙○○有下列辯稱：
  1.被告乙○○先後辯稱：「伊只是因該地被人偷倒垃圾，想善
    後」；「伊有付被告丙○○三萬元幫伊造林」；「丙○○向
    來向伊承包要造林，後來他告訴伊挖開之後沒有辦法造林，
    因為裡面都是垃圾，要從外面載土進來倒，伊說這不合法，
    伊有付他三萬元，叫他不要做」；「約定給丙○○造林費用
    三十萬元，後來隔幾天他說裡面都是垃圾無法造林，他說要
    賠償，所以伊給他三萬元，他不滿足，伊又補他二萬元」；
    「縣政府核准造林的公文及限期完成並提領樹苗，將造林工
    程交給丙○○承包；將委託書交給他二天後，他向伊反應現
    場經挖掘都是垃圾，根本無法造林」；「裡面都被倒了垃圾
    ，事後伊雖然請丙○○造林，他發現裡面都是垃圾無法造林
    說是坑他；伊在現場有養狗而且有申請造林已經核准，可以
    請領樹苗，期間沒有倒土，伊不知道土地內已經被倒滿垃圾
    ，伊繼續在山上養狗，然後伊被恐嚇就沒有上山」等語。
  2.被告丙○○辯稱：被告乙○○委託伊整地及綠化；乙○○委
    託伊整地及綠化，工程是伊承包整地，申請六千顆樹苗要種
    ，是地主乙○○委託整地。被告庚○○辯稱：將現場所傾倒
    垃圾覆蓋土，綠化現場；現場已被倒了很多廢棄物，乙○○
    與伊接洽，要一些土去掩埋；伊負責造路、綠化，那塊地被
    人倒垃圾無法做綠化地，乙○○就找伊去做綠化工作，樹苗
    也是伊和丙○○到縣政府去領的，伊有請工人到現場去整路
    等語。
  3.然查：
  (1)桃園縣政府農業局會同桃園縣龜山鄉公所、桃園縣警察局龜
    山分局大埔派出所先後於八十六年十一月二十七日上午十時
    、同年十二月六日上午十一時、八十七年三月二十六日上午
    十一時、八十七年五月五日下午三時許前往現場勘查取締，
    及臺灣桃園地方法院檢察署檢察官會同桃園縣政府農業局、
    財政部國有財產局、大埔派出所、桃園市地政事務所測量人
    員於八十七年六月十七日上午十時三十分至現場勘驗，現場
    堆積大量土石、垃圾，土石、垃圾崩坍沿山谷滑落流失之情
    ，已如前述。可證現場根本未見有設置擋土牆、坡面保護措
    施，或有何可供綠化、造林之土壤、樹苗、草皮之情形。稽
    之證人盧金生於原審指證：「八十六年十一月二十七日前往
    龜山鄉○○○段違規現場取締會勘，該地點是山谷，被亂挖
    及填倒垃圾。當日有查獲亂倒垃圾之人，因下游新莊、泰山
    地區，有人居住，而該處已被嚴重破壞土石結構，遇大雨會
    造成水土流失，造成下游居民生命財產危險。八十七年三月
    二十六日前往牛角坡山坡地會勘，又有人亂倒垃圾，被警察
    取締後，通知我們過去，情形比以前更遭；八十七年六月十
    七日這次是檢察官會同我們前去現場會勘，與前三次會勘地
    點一樣：因連日大雨沖刷，景象比以前更嚴重等語綦詳（原
    審卷(二)二一五頁背面、二一六頁正背）。足認被告乙○○、
    丙○○、庚○○等人辯稱土地有綠化、造林云云，顯與實情
    未符，不足採信。
  (2)參之證人林清勇供稱：，廢土載進來，伊負責將所傾倒的廢
    土用挖土機填平整地等工作（第六五四一號偵卷一二頁，第
    一五九六三號偵卷一五頁）；證人王新義供稱：伊受庚○○
    僱用；他叫伊把有水之地方填平，並舖上鐵板，讓大型砂石
    車傾倒廢棄土在低窐地方，叫伊把廢棄土往山下傾倒；伊是
    將傾倒廢土的車子進來傾倒，伊負責把廢土填平整地；把廢
    土推入山谷，今日約填平二十幾部廢土車（第一六二九八號
    偵卷一二、六○頁背面，原審卷(二)二二三頁）；張明光供稱
    ：伊是負責將傾倒廢土填平、整地，是庚○○找伊過去整理
    他們倒的廢土（第四四七五號偵卷四頁背面，第六五四一號
    偵卷一四頁背面，原審卷(二)二二三頁背面）等情；被告庚○○亦供述：整地把土地整平；是別人拆屋所有之建築事業廢
    棄土運來工地；進場的土，如果是好的土會補貼司機費用，
    如屬劣質，會酌收每車三百元至五百之費用等語（第六五四
    一號偵卷九頁背面，原審卷(二)二二四頁，原審卷(四)一五二頁
    ）。可徵現場係供載運廢棄土、石、廢棄物車輛進場傾倒、
    堆積而收費牟利至明。
  (3)至於被告丙○○嗣雖改稱：伊因要出版「中國少數民族全集
    」，所以在該處趕稿，是透過朋友認識乙○○，他提供林口
    地方讓伊寫作，他說要造林由伊提供名義給他，伊為了答謝
    而簽委託書」；「當時乙○○委託伊造林時，沒有幾天伊發
    現不對，隔沒有幾天就發現有人冒用伊的名字向桃園縣政府
    申請，伊跟本件完全沒有關係」云云；被告乙○○亦供稱：
    丙○○是伊找來幫忙造林，和倒垃圾沒有關係，現場工作人
    員何人找來伊不清楚，因當時伊被追殺，丙○○也受苦難，
    在現場也被人追打過；伊在現場有養狗而且有申請造林已經
    核准，可以請領樹苗，期間沒有倒土云云等語。惟查：被告
    庚○○於原審均指稱：八十六年十二月六日被取締前伊幾次
    在現場工作有看到乙○○到後方養狗場地餵狗，伊看見他和
    丙○○說話。乙○○與丙○○交談後沒有叫我們停止現場作
    業（原審卷(二)二二四頁背面）；現場已被倒了很多廢棄物，
    乙○○與伊接洽，要一些土去掩埋，但是進現場的道路很泥
    濘，要先造路，所以先載一些磚塊去；當初在現場丙○○是
    乙○○僱用的人，伊是張正和僱用到現場工作的，而現場就
    是伊和丙○○在負責；伊負責造路、綠化，現場的那塊地很
    大，丙○○在現場指揮監督工作該如何做。因為有些土方載
    進去如果是較差的，我們就向對方收錢，好的土方我們就付
    給對方，有關錢支出、收入，都是由丙○○負責，伊只負責
    現場怪手司機如何施工整地等語（原審卷(四)五五、一○○、
    一五二頁）；而證人林清勇、張明光亦均證稱：伊等在現場
    有見過乙○○、丙○○（原審卷(四)五六頁）；另證人花光燦
    於原審亦證稱：伊在牛角坡工地認識丙○○，伊很多朋友在
    那裡，例如乙○○，伊常去找乙○○；當時牛角坡工地現場
    綠化整地；找乙○○時有看過庚○○，庚○○在現場指揮大
    貨車，載磚、土，鋪路；張正和那一陣子有在乙○○那裡出
    現；在現場走一走，或者去找伊。八十六年十一、十二月間
    伊常常去上開工地，來來去去。（可否描述你到現場看丙○○時，當時的現場狀況如何？）伊去時吳老師的住家在那裡
    」（原審卷(五)九○至九五、九六頁）；證人張正和證稱：丙○○不是伊請的，是乙○○請的，乙○○請丙○○總負責（
    臺灣花蓮地方法院檢察署九十一年度偵字第一二一七號卷二
    五、二六頁）；八十七年五月間有在龜山鄉牛角坡樟腦寮附
    近活動。（提示第五五三九號偵卷一一、一二頁照片四張，
    這個地方你有無在現場工作？）這的地方伊有去過，但是沒
    有在現場工作；當時乙○○說現場要綠化，做物流，物流就
    是倉庫送貨；（花光燦說是你叫乙○○開發完，再交給你經
    營？）花光燦提案，伊說看看；是因為花光燦介紹伊才認識
    乙○○；丙○○見過比較少，乙○○比較多次等語（原審卷
    (六)九五至九九頁）。可知被告庚○○自八十六年十一月下旬
    起至八十七年五月五日止在現場作業時，被告乙○○、丙○○二人均有出現在作業場地或附近，從而被告乙○○、丙○○辯稱不知情亦未參與等語，顯然與事實不符。況依前所述
    ，被告乙○○因不同意被告甲○○、癸○○等人繼續在現場
    從事廢棄土、石堆積及處理廢棄物，讓車進場傾倒廢棄土、
    石、垃圾收費牟利，乃報警於八十六年十月三十一日下午四
    時許到現場查緝，而被告庚○○自八十六年十一月下旬起即
    在現場作業，迄至八十七年五月五日止，被告乙○○常有出
    現在作業場地或附近，卻始終未見乙○○報警處理，顯然被
    告庚○○上開有關張正和僱請請其到現場工作，被告丙○○
    是被告乙○○所僱用，在工地現場是其和被告丙○○負責等
    節，真實可採，益徵被告乙○○、丙○○此部分之辯解亦係
    卸責之詞，不足採信。
  (八)綜上所述，桃園縣龜山鄉○○○段土地已經公告為山坡地保
    育利用條例及水土保持法之「山坡地」，且本件查緝現場之
    入口處設有柵欄，柵欄外有桃園縣政府設置「山坡地保育區
    內，禁止濫建、濫葬、濫挖或濫採土石，違者依法究辦」之
    公告牌示，足見被告乙○○、甲○○、癸○○、庚○○、丙○○均知悉查緝現場之土地為山坡地保育區。雖然，(1)被告
    甲○○、癸○○辯稱：是乙○○申請核准造林之山坡地，並
    說該地是合法可傾倒廢棄物，我們才向他承租去倒。惟揆之
    上開桃園縣政府八十六年三月十日八六府農林字第○三九○
    二四函文，係准被告乙○○在桃園縣龜山鄉○○○段樟腦寮
    小段一九九、一九九之一、一九九之二、二○○、二○○之
    一、二○○之二、四、四之一、九、二○一等地號土地之造
    林申請，然觀以在現場開挖，供載運廢棄土、石、廢棄物之
    不詳大貨車前往傾倒堆積等情況顯與函文所指之造林明顯不
    符；(2)又被告乙○○、丙○○、庚○○又稱是在現場造林、
    綠化云云。然經桃園縣政府農業局會同龜山鄉公所、桃園縣
    警察局龜山分局大埔派出所先後於上載時間多次前往現場勘
    查取締，現場堆積大量土石、垃圾，土石、垃圾崩坍沿山谷
    滑落流失，未見有任何設置擋土牆、坡面保護措施，與可供
    綠化、造林之土壤、樹苗、草皮之情形，均已如前述。而且
    徵之證人林清勇供稱：伊負責將所傾倒的廢土用挖土機填平
    整地等工作，伊不知道有無申請許可在前開地點傾倒廢棄物
    整地，並沒有提出水土保持計畫（第六五四一偵卷一二頁，
    第一五九六三號偵卷一五頁背面、五一頁）；王新義供稱：
    伊受庚○○僱用；庚○○沒有給伊水土保持計畫書，他只叫
    伊把廢棄土往山下傾倒，並沒有任何計畫書。現場要讓車能
    載廢土進去倒，在舖鐵板（第一六二九八號偵卷六○頁背面
    ，原審卷(二)二二三頁）；張明光供稱：伊是負責將傾倒廢土
    填平、整地，是庚○○找伊過去整理他們倒的廢土（第四四
    七五號偵卷四頁背面，第六五四一號偵卷一四頁背面，原審
    卷(二)二二三頁背面）。末參以自八十六年十一月二十七日起
    至八十七年五月五日已多次經相關主管機關到場取締，其等
    猶在現場繼續作業，堪認被告乙○○、丙○○、庚○○均知
    悉查緝現場之土地為山坡地保育區，且均知悉未擬具水土保
    持計畫，送請各該目的事業主管機關會同主管機關核定並監
    督實施，即擅自在該址山坡地堆積土、石、處理廢棄物。綜
    上所述，本件事證已臻明確，被告乙○○、甲○○、癸○○
    、庚○○、丙○○等人上開辯解均屬卸責詞，不足採信，渠
    等犯行均堪認定，應依法論科。
四、法律適用之比較說明及論罪理由：
  (一)按被告等行為後，刑法業於九十四年二月二日修正公布，且
    依刑法施行法第十條之一規定，已於本件被告行為後之九十
    五年七月一日生效施行，關於新舊法之比較適用，自應依刑
    法第二條第一項「按行為後法律有變更者，適用行為時之法
    律，但行為後之法律有利於行為人者，適用最有利於行為人
    之法律」之規定，依「從舊從輕」原則而為比較；且比較時
    應就罪刑有關之共犯、未遂犯、想像競合犯、牽連犯、連續
    犯、結合犯，以及累犯加重、自首減輕暨其他法定加減原因
    （如身分加減）與加減例等一切情形，綜其全部罪刑之結果
    而為比較（最高法院九十五年五月二十三日九十五年度第八
    次刑庭會議決議參照）。爰先就本件新舊法比較結果論述如
    下：
  1.按被告等行為後，九十五年七月一日修正施行之刑法第二十
    八條雖由「二人以上共同實施犯罪之行為者，皆為正犯」，
    修正為「二人以上共同實行犯罪之行為者，皆為正犯」。然
    上開之修正，均係文字用語上之修正，並無有利與否比較之
    問題，於本罪之論罪及科刑之認定亦無影響，爰依修正前之
    規定為論載。
  2.被告乙○○行為後，刑法第五十六條關於連續犯之規定，業
    於九十四年一月七日修正通過刪除，並於九十五年七月一日
    施行。此刪除雖非犯罪構成要件之變更，但顯已影響行為人
    刑罰之法律效果，自屬法律有變更，依新法第二條第一項規
    定，比較新、舊法適用結果，數行為依新法規定原則上應予
    併罰，惟依舊法連續犯規定，得以一罪論或從一重處斷，是
    以仍應適用較有利於被告乙○○之行為時法律即舊法關於連
    續犯之規定。
  3.刑法第四十七條累犯之規定，修正後刑法第四十七條第一項
    規定：「受徒刑之執行完畢，或一部之執行而赦免後，五年
    以內故意再犯有期徒刑以上之罪者，為累犯，加重本刑至二
    分之一」比較修正前、後該條之規定，可知修正前有關累犯
    之成立，不以再犯之罪係故意犯罪為限，然修正後之規定，
    則以再犯故意犯為成立累犯之要件。刑法修正施行後，應依
    刑法第二條第一項之規定，適用最有利於行為人之法律；惟
    若修正施行前被告再犯者係故意犯罪，則修正前、後之規定
    ，均成立累犯，經綜合比較新、舊法結果，修正後刑法並沒
    有比較有利於被告甲○○、癸○○及庚○○，仍應適用修正
    前之行為時法律即舊法為論處。
  4.按被告乙○○等為本案行為後，水土保持法於八十九年五月
    十七日、九十二年十二月十七日雖已先後修正，惟該法第三
    十二條及第三十三條則未修正。經核舊法並無不利於被告乙○○等之情形，依刑法第二條第一項前段之規定，應適用修
    正前（即八十三年十月二十一日修正公布）水土保持法第三
    十二條及第三十三條規定論處。
  (二)查依前述理由，被告乙○○為桃園縣龜山鄉○○○段樟腦寮
    小段一○、一二、一之一等地號土地之使用人；被告乙○○
    、甲○○、癸○○、丙○○、庚○○等人，在被告乙○○有
    管理使用權之上開一○、一二、一之一地號土地及未經同意
    使用之同段一九九之一、一九九之五、二○○之一、二○一
    地號國有土地，暨二○二、二○三地號等私人山坡地，或未
    擬具水土保持計畫，或未經同意，均擅自從事堆積土、石、
    處理廢棄物之行為，致生土流失。核其等所為均係犯（修正
    前）水土保持法第三十二條第一項之罪及同法第三十三條第
    三項前段之罪。又水土保持法第三十二條第一項之規定，其
    本身即含有竊佔之性質，為特別法，故不另論刑法第三百二
    十條第二項之竊佔罪。復按山坡地保育利用條例第三十四條
    第一項對於在公有或他人山坡地內，擅自墾殖、占用者、第
    三十五條第三項對於未先擬具水土保持計畫而擅自使用山坡
    地致生公共危險者亦有處罰規定。惟該條例係六十五年四月
    二十九日公布施行，該條例有關保育、利用及水土保持之實
    施範圍，僅及於行政院依該條例第三條規定公告之「山坡地
    」，其他高山林地、水庫、河川上游集水區○○道兩岸、海
    岸及沙灘等地區之水土保持工作，則不包括在內。而觀之於
    八十三年五月二十七日制定之水土保持法，則將所有需要實
    施水土保持地區作一整體之規範，而該法所稱之山坡地，依
    同法第三條第三款規定，其範圍已較山坡地保育利用條例第
    三條所稱之山坡地為廣，且該法第一條第二項規定：「水土
    保持，依本法之規定；本法未規定者，適用其他法律之規定
    」。是就立法沿革、法律體例、立法時間及立法目的而言，
    水土保持法係山坡地保育利用條例之特別法，行為人所為，
    倘皆合於上揭二法律之犯罪構成要件，自應優先適用水土保
    持法（最高法院八十八年度臺非字第二七八號、九十三年臺
    上字第三三八○號判決參照）亦附此敘明。
  (三)被告乙○○、甲○○、癸○○與丁○○及「張三郎」之人，
    被告乙○○、丙○○、庚○○與林清勇、王新義、張明光、
    張正和等人，就上開水土保持法第三十二條第一項及同法第
    三十三條第三項前段之犯行，有犯意聯絡與行為分擔，均為
    共同正犯。被告乙○○、甲○○、癸○○、丙○○、庚○○
    所犯上述二罪間，屬一行為觸犯數罪名之想像競合犯，應依
    刑法第五十五條規定從一情節較重之水土保持法第三十二條
    第一項之罪處斷。被告乙○○先後二次犯行，時間緊接，觸
    犯犯罪構成要件相同之罪，顯係基於概括之犯意而為，應依
    修正前刑法第五十六條規定論以水土保持法第三十二條第一
    項之一罪，並加重其刑。至公訴人雖未起訴於八十七年五月
    五日下午三時許桃園縣政府農業局水土保持課山坡地巡查員
    會同龜山鄉公所、桃園縣警察局龜山分局大埔派出所前往上
    址山坡地查緝共犯張明光、林清勇二人在現場操作挖土機推
    整現場傾倒之廢土、石、垃圾，違反水土保持法之犯罪事實
    ，惟此部分與前揭經公訴人起訴論罪之犯罪事實部分，係被
    告乙○○、丙○○、庚○○與張正和基於同一行為決意之計
    畫下，先後接續所為之行為，為接續犯，屬實質上一行為，
    為起訴效力所及，本院自得併予審理，併予敘明。
  (四)被告甲○○、癸○○、庚○○有如事實欄所載論罪科刑及執
    行完畢之情形，有本院被告全國前案紀錄表在卷可按，被告
    甲○○等三人均於刑之執行完畢後，五年內再犯本案有期徒
    刑以上之罪，均為累犯，皆應依修正前刑法第四十七條規定
    加重其刑。
五、原判決撤銷及科刑理由：
  (一)原審經審理結果，為被告乙○○、甲○○、癸○○、庚○○
    、丙○○等人論罪科刑之判決，固非全屬無見。惟查，(1)原
    審認定高軟、己○○二人有於八十六年一月二十日書立委託
    書將上揭高軟所有地號土地及高軟、己○○擁有股份之臺灣
    民俗村所有地號土地委託周祖群管理一節，與事實未符。(2)
    原審就被告乙○○等於桃園縣龜山鄉龜山鄉○○○段樟腦寮
    小段山坡地從事上揭犯行之土地範圍，有關受託管理之土地
    部分係泛稱有對外通道之土地，就實際使用該地段「一○、
    一二、一之一地號」土地部分，於事實欄未予認定，自有疏
    誤。(3)原審未及就連續犯、累犯之比較說明，亦容有未洽。
    被告乙○○等五人仍執陳詞，否認犯罪而提起上訴，雖無理
    由。然原判決既有上揭可議之處，自應由本院將原判決關於
    被告乙○○等五人部分予以撤銷改判。
  (二)查自然生態之保育、環境之維護，關乎全體居民之生活品質
    及生命財產之安危，未作環境影響評估及水土保持，任意傾
    倒廢棄物於山林之間，所生危害往往遇大雨，土石順流而下
    ，造成山崩、田淹、屋毀、橋斷、甚而危及人命者，屢見發
    生。茲被告乙○○等為貪一己私利，罔顧居民之生活品質及
    生命財產之安危，所犯情節非輕，並審酌被告乙○○、甲○○、癸○○、庚○○、丙○○等犯罪之動機、手段、所生之
    危害及犯後態度等一切情狀，分別量處如主文第二至五項所
    示之刑，以資懲處。至於扣案之刀械一把、無線電對講機三
    部，核與本案無涉，爰不諭知宣告沒收。
六、公訴意旨另以：被告乙○○向被告甲○○、癸○○、同案被
    告胡志高（涉犯部分，業經原審判決無罪確定）三人提出欲
    終止傾倒堆積廢土之行為，不願由彼等繼續傾倒堆積廢棄土
    石等物，詎被告甲○○、癸○○、胡志高三人竟連續於八十
    六年九月三十日、同年十月一日，推由甲○○持不詳之物、
    胡志高持非屬槍砲彈藥刀械管制條例所管制之刀械一把，在
    前揭竊佔國有土地之工寮內，向乙○○稱願交付其五十三萬
    元，由乙○○繼續提供前開土地供彼等傾倒廢棄物謀取不法
    暴利，否則要將乙○○活埋等語，乙○○無奈只好應允，則
    於收受如數款項後，續提供前開土地供彼等傾倒廢棄物之用
    ，因認被告甲○○、癸○○二人另涉有刑法第三百零四條第
    一項之強制罪嫌云云。經查：
  (一)按犯罪事實應依證據認定之，無證據不得認定其犯罪事實，
    又不能證明被告犯罪者，應諭知無罪之判決，此於刑事訴訟
    法第一百五十四條第二項及同法第三百零一條第一項定有明
    文。又按事實之認定，應憑證據，如未能發現相當證據，或
    證據不足以證明，自不能以推測或擬制之方法，以為裁判基
    礎（最高法院四十年台上字第八六號判例參照）。再告訴人
    之告訴，本以使被告受刑事訴追為目的，故其陳述是否與事
    實相符，自應調查其他證據，以資審認，苟其所為攻擊之詞
    ，尚有瑕疵，則在此瑕疵未予究明以前，即不能遽採為斷罪
    之基礎（最高法院六十九年臺上字第一五三一號判決參照）
    。而所謂「積極證據足以為不利被告事實之認定」，係指據
    為訴訟上證明之全盤證據資料，在客觀上已達於通常一般之
    人均不致於有所懷疑，而確信被告確曾犯罪之程度，若未達
    到此一程度，而有合理懷疑之存在時，即無從為有罪之認定
    （最高法院七十六年台上字第四九八六號判例參照）。
  (二)訊據被告甲○○、癸○○堅詞否認有前述強制犯行，均辯稱
    乙○○因無法還伊等四十萬元，便向警謊報伊等有拿槍恐嚇
    等語。經查：
  1.被告乙○○於警詢、偵查及原審調查時雖指稱：「伊曾答應
    甲○○、癸○○傾倒土，經二星期填土，因受桃園縣政府農
    業局水土保持課查獲告發處罰款後拒絕，並禁止再傾倒廢土
    ；事隔一月餘，甲○○等夥同兄弟多人將伊門鎖更換，並持
    槍恐嚇將伊趕走，不得進入現住地，俾使甲○○等能再繼續
    傾倒廢土；係甲○○、癸○○、「肉丸」及幫中兄弟五、六
    人持槍恐嚇伊」（第一四三四九號偵卷二六頁背面、二七頁
    ）；「甲○○、「肉丸」各持一把白朗寧制式手槍，另胡志
    高持一把匕首，於八十六年九月三十日及十月一日兩天持這
    些手槍、匕首向伊恐嚇。將伊趕出山寮，不然將伊活埋，使
    伊無法返回」（第一四三四九號偵卷二八頁背面）；「伊是
    透過朋友認識他們才讓他們倒，後來環保局說不行，伊才不
    讓他們倒垃圾，結果他們就恐嚇伊；後來伊有報案，查了一
    次；之後他們還是倒垃圾，直到十月三十一日伊到中山分局
    報案。之前他們還換過土地的門鎖；胡志高有追過伊，伊看
    過他很多次，他開車追伊在龜山」（第一四三四九號偵卷一
    七四頁）；「甲○○那票人大概五、六人，在警察上山前一
    、二個禮拜開始恐嚇伊，甲○○有拿過槍；並常把鎖換掉，
    讓伊上不去，伊上山餵狗時遇到甲○○他們，有一次甲○○
    拿出白色手槍在柵欄裏對伊恐嚇，也曾把伊架住，恐嚇說伊
    沒有資格管，並把伊逐出柵欄外；（何人出言恐嚇你架住你
    ？）以甲○○為主的那票人，伊不認識，是甲○○身旁的人
    ，年紀與甲○○差不多或更年輕」等語（原審卷(三)二○三頁
    ）。然稽之被告乙○○各次供述內容，就所指稱遭恐嚇之情
    節、恐嚇方式及恐嚇之行為人等均不一致，齟齬顯見，且前
    揭指稱亦無公訴意旨所指對乙○○稱願交付其五十三萬元，
    由乙○○繼續提供前開土地供彼等傾倒廢棄物謀取不法暴利
    ，否則要將乙○○活埋等語之情事。
  2.再觀之卷附臺北市政府警察局中山分局於八十六年十月三十
    一日下午四時許至現場查緝照片所示之入口處設有柵欄（第
    一四三四九號偵卷六四至六六頁），而前揭柵欄係於八十六
    年一月二十一日證人周祖群書立委託書予被告乙○○後，由
    乙○○所設置一情，已如前述。而被告甲○○辯稱伊從未去
    鎖土地的門或換鎖，是王俊鑫所為（同上偵卷一七四之一頁
    ），核與證人王俊鑫證稱：因伊發現被亂倒垃圾，故而鎖大
    門等語相符（同上偵卷一八九頁），顯可證被告乙○○指稱
    是被告甲○○等將柵欄鎖更換之詞，顯與事實不符。
  3.又被告甲○○、癸○○均辯稱：確實有和乙○○合夥，乙○○向伊等收錢說可以進場倒廢土，付款給他後，後來乙○○
    說不能再倒，乙○○又一直避不見面，伊等找不到乙○○要
    錢回來，伊等就請鄉長周祖群出來解決，結果伊等約在鄉長
    家泡茶時，乙○○就報警抓人；況乙○○一直避不見面，伊
    等如何恐嚇他等語。而證人王俊鑫證稱：伊識乙○○很多年
    了，癸○○透過伊約乙○○出來在鄉長周祖群家談（第一四
    三四九號偵卷一八八頁背面）；當天是甲○○、癸○○、胡
    志高等人在周祖群家聊天，伊也在場，原先是甲○○透過伊
    約乙○○到該處談債務的事，結果乙○○帶七、八名以上警
    察過來（原審(一)一六九頁背面）；在場指揮之甲○○、癸○○指揮挖土機及卡車進出，因整個地形幾乎被破壞，伊前往
    制止，其二人告知乙○○已收取三十萬元同意他們使用那塊
    地，伊要他們與乙○○一起出面談清楚，他們就和伊一直聯
    絡吳松出面，最後伊與乙○○聯絡上，約好時間、地點，並
    通知對方過來，屆時甲○○、癸○○與一名伊未曾見過之年
    輕人開車上山，乙○○帶警察過來，就捉甲○○、癸○○（
    原審卷(三)七○頁背面）；證人周祖群亦證稱：約一個月前，
    癸○○跑來山上找伊，說乙○○收他的錢答應讓他倒土，倒
    了一半，乙○○又不讓他倒，伊就出面協調，叫乙○○把錢
    還給癸○○，聯絡三、四次乙○○都說沒空，後來乙○○主
    動聯絡伊說二、三天後某日他有空可談，伊就通知癸○○，
    結果，乙○○帶一票警察過來（原審(三)三六頁）；八十六年
    十月三十一日因為乙○○向癸○○收錢讓他倒土，後來又反
    悔，癸○○要伊出面做調人，要乙○○還錢，伊約雙方到山
    上小屋談，結果乙○○帶中山分局警察過來，把人都抓走等
    語（原審卷(三)一七九頁）。揆此證人供證情節，堪認被告甲○○、癸○○前揭由證人周祖群出面約其等於八十六年十月
    三十一日下午至查獲地工寮與被告乙○○協商之供述，真實
    可採。況茍被告甲○○、癸○○已於八十六年九月三十日及
    同年十月一日持刀械等物脅迫乙○○收下五十三萬元，以繼
    續提供前開土地供彼等傾倒廢棄物得逞，衡情焉會多此一舉
    再商請證人周祖群出面邀約乙○○至上址協商之理。
  4.至於臺北市政府警察局中山分局於八十六年十月三十一日下
    午四時許據報前往上址山坡地查緝，在同案被告胡志高所駕
    駛之ＥＩ－四五九三號自用小客車後座椅下方查獲一把刀械
    之情，雖據證人即到場查緝之員警王正富、劉世明證述甚詳
    （第一四三四九號偵卷一九七頁背面、一九八頁，原審卷(一)
    二二五頁背面，原審卷(六)三四頁），並有查緝現場照片三紙
    在卷（第一四三四九號偵卷六二、六三頁），及刀械一把扣
    案可證。惟被告甲○○、癸○○均否認前述查扣之刀械為其
    等所有，均辯稱：警察搜了二、三次才搜到那把刀，且伊等
    站在二、三公尺遠處位置，根本看不見搜索的情形。證人王
    俊鑫亦證述：當天是甲○○、癸○○、胡志高等人在周祖群
    家聊天，乙○○帶七、八名以上警員過來，警員先問外面的
    車是何人的，胡志高表示是他的，警員就搜該車，我們都站
    在三公尺遠看，但警員沒有搜到任何東西，有部分就把我們
    帶至旁邊的院子問話，突然有一名警員說在車子裏面找到一
    把刀子，就把甲○○、癸○○、胡志高三人銬起來等語（原
    審卷(一)一六九頁背面），參以車號ＥＩ－四五九三號自用小
    客登記車主為陳清風，有車籍作業系統－查詢認可資料在卷
    可稽（第一四三四九號偵卷八○頁），胡志高亦稱：該車是
    伊胞兄林榮華（同母異父）以陳清風名義購買，今天伊交給
    王新臺駕駛（第一四三四九號偵卷一一頁背面）。從而被告
    甲○○、癸○○前述辯稱查獲之刀械非其等所持有一節，即
    非無稽；且復查無積極證據可資證明上開扣案刀械係被告甲○○等人持以對被告乙○○施以強暴、脅迫之情事；再徵之
    中山警察分局前往現場查緝時，被告甲○○、癸○○、胡志
    高等均在屋內，扣案之刀械則係自停放屋外之ＥＩ－四五九
    三號自用小客車後座椅下方搜出，亦據證人王俊鑫於原審、
    證人王正富、劉世明於偵查、原審陳明在卷（第一四三四九
    號偵卷一九七頁背面，原審卷(一)一六九頁背面、二二五頁背
    面）。又依查緝現場照片所示，該把刀械係放在後座椅下方
    ，打開車門即可明見，並無任何物品遮掩，且該扣案之刀械
    非屬槍砲彈藥刀械管制條例管制之刀械，體積亦不大，容易
    放置提袋而隨身攜帶等情，亦有桃園縣政府八十七年五月二
    十九日桃警保字第六五二九八號函、及查獲刀械照片照片二
    紙足按（第一四三四九號偵卷六二、六三、二一一頁）。衡
    情被告甲○○、癸○○等人如有持用以脅迫乙○○之意圖，
    則經周祖群通知前往與乙○○會面時當會隨身攜帶，以隨機
    應變，而非放置遠離會面現場之車後座椅下方，卻又無任何
    物品遮掩。
  (三)綜上各情，被告乙○○之指證有前後不一致之瑕疵，自不得
    採為不利於被告甲○○、癸○○之認定。此外，復查無其他
    積極證據足以證明被告甲○○、癸○○有公訴人所指之上開
    強制罪犯行，尚難僅憑被告乙○○前開片面且有瑕疵之指述
    ，遽認被告甲○○、癸○○二人有上開強制罪犯行，揆諸前
    揭說明，不能證明被告甲○○、癸○○此部分犯行，惟公訴
    人認此部分與前揭經起訴判刑部分，有方法結果之牽連犯裁
    判上一罪關係，爰不另為無罪之諭知，併此敘明。
、被告丙○○經合法傳喚，無正當之理由不到庭，爰不待其陳
    述，逕行判決。
據上論斷，應依刑事訴訟法第三百六十九條第一項前段、第三百
六十四條、第三百七十一條、第二百九十九條第一項前段，（修
正前）水土保持法第三十二條第一項前段、第三十三條第三項前
段，刑法第二條第一項、第十一條前段，第二十八條、第五十五
條、（修正前）第五十六條、（修正前）第四十七條，判決如主
文。
本案經檢察官鄭龍照到庭執行職務。
中    華    民    國    95    年    11    月    14    日
                  刑事第十八庭審判長法  官  溫耀源
                                    法  官  邱同印
                                    法  官  段景榕
以上正本證明與原本無異。
如不服本判決，應於收受送達後十日內向本院提出上訴書狀，其
未敘述上訴之理由者並得於提起上訴後十日內向本院補提理由書
（均須按他造當事人之人數附繕本）。
                                    書記官  陳靜姿
中    華    民    國    95    年    11    月    15    日
附錄：本案論罪科刑法條全文
（修正前）水土保持法第三十二條
在公有或私人山坡地或國、公有林區或他人私有林區內未經同意
擅自墾殖、占用或從事第八條第一項第二款至第五款之開發、經
營或使用，致生水土流失或毀損水土保持之處理與維護設施者，
處六個月以上五年以下有期徒刑，得併科新台幣六十萬元以下罰
金。但其情節輕微，顯可憫恕者，得減輕或免除其刑。
前項情形致釀成災害者，加重其刑至二分之一；因而致人於死者
，處五年以上十二年以下有期徒刑，得併科新台幣一百萬元以下
罰金；致重傷者，處三年以上十年以下有期徒刑，得併科新台幣
八十萬元以下罰金。
因過失犯第一項之罪致釀成災害者，處一年以下有期徒刑，得併
科新臺幣六十萬元以下罰金。
第一項未遂犯罰之。
犯本條之罰者，其墾殖物、工作物、施工材料及所使用之機具沒
收之。


司法院資訊處製作；財團法人民間司法改革基金會備份。
